【裁判字號】    89,易,4013
【裁判日期】    891013
【裁判案由】    竊盜
【裁判全文】
臺灣高雄地方法院刑事判決                  八十九年度易字~V;第四一三號
    公  訴  人  臺灣高雄地方法院檢察署檢察官
    被      告  甲○○
右列被告因竊盜案件，經檢察官提起公訴 (八十九年度偵字第一八五０六號)，本院
判決如左：
    主  文
甲○○竊盜，處有期徒刑肆月，緩刑參年。
    事  實
一、甲○○於民國八十九年七月中旬某日（起訴書載為八月十日），在高雄縣大寮鄉
    ○○村○○路九二０號旁附近之檳榔攤，見停放在該檳榔攤附近之車牌號碼ＯＭ
    Ｑ一六八二號重型機車一部（價值約新台幣一萬元－該機車為趙美蓮所有，於八
    十九年六月廿日下午五時三十分許，在高雄縣林園鄉○○村○○路三十九巷一號
    前失竊，為不詳姓名之人停放該處），車上插著鑰匙，竟意圖為自己不法之所有
    ，竊取該車得逞後，交予不知情之其子趙智偉騎用。嗣於八十九年八月十三日晚
    上十時二十分許，趙智偉騎乘該機車行經高雄縣大寮鄉山頂村山頂國小斜對面，
    為警查獲，並扣得上開機車（已由趙美蓮領回），而查獲上情。
二、案經內政部警政署高雄港務警察所移送台灣高雄地方法院檢察署檢察官偵查起訴
    。
    理  由
一、訊據被告甲○○坦承將上開機車騎回家後，交予其子趙智偉騎用之情，惟矢口否
    認竊盜犯行，辯稱：伊係騎機車至該處，適機車故障，見上開機車停放該處甚久
    ，乃暫騎回家，並無據為自己不法所有之意思云云。然查，該機車係被害人趙美
    蓮所有，於八十九年六月廿日下午五時三十分許，在高雄縣林園鄉○○村○○路
    三十九巷一號前，遭一不詳姓名年籍之女子所竊乙節，業經被害人趙美蓮於警訊
    時陳述甚詳。再證人趙智偉於警訊時亦證稱：該部機車係其父親甲○○給伊騎用
    ，其父親稱該車是向人借的，伊騎乘該車約一個月左右等語在卷。又證人張永興
    於警訊時證述略以：被告約八十九年八月九、十日，至其檳榔店喝酒，適其機車
    故障，乃問伊檳榔店旁之機車可否騎回家，伊答稱該車非伊所有，無權出借，被
    告仍將該車騎走等語。綜上，可見被告明知該車狀況尚可使用，應非他人遺棄之
    物，竟自八十九年七月中旬將該車騎回家後，交予其子趙智偉騎用，迨至為警查
    獲之時，期間已達一個月，足見被告竊得該車後，有將該車據為自己不法所有之
    意圖。至於被告嗣於偵訊及本院審理時均稱係於八十九年八月十日始將該車騎回
    家，證人張永興於警訊時亦稱被告係於八十九年八月九、十日將機車騎回家云云
    ，然被告於警訊時已供稱其係於八十九年七月中旬將該車騎回家，核與被告之子
    趙智偉陳稱已騎乘該車約一個月等語相符，是以，被告竊車之時間應係在八十九
    年七月中旬無誤，被告嗣後改稱竊車時間係八十九年八月十日及證人張永興證稱
    被告騎走該車日期係八十九年八月九、十日云云，均與事實不符，不予採憑。又
    被告辯稱無據為自己所有之不法意圖云云，亦屬避究之詞，不足採信。此外，並
    有贓物認領保管收據、車輛竊盜、車牌失竊資料個別查詢報表－查詢車輛認可資
    料、車輛尋獲電腦輸入單、車輛失竊（尋獲）證明單各一份附卷可稽。罪證明確
    ，被告犯行堪以認定。
二、核被告所為係犯刑法第三百二十條第一項之竊盜罪。爰審酌被告於犯後猶狡詞匿
    飾，態度欠佳，本難寬貸，惟姑念其前無犯罪紀錄，有本院被告院內索引卡紀錄
    表、台灣高等法院被告全國前案紀錄表各一份在卷可考，素行尚非不良，所竊得
    之財物價值非鉅等一切情狀，量處如主文所示之刑。又被告前未曾受有期徒刑以
    上刑之宣告，有上開刑案紀錄表足憑，其因一時失慮，偶罹刑典，情節尚非重大
    ，信其經此刑之宣告後，應知警惕而無再犯之虞，本院衡情因認暫不執行其刑為
    當，爰併予宣告緩刑三年，用啟自新。
據上論斷，應依刑事訴訟法第二百九十九條第一項前段，刑法第三百二十條第一項、
第七十四條第一款，罰金罰鍰提高標準條例第一條前段，判決如主文。
本案經檢察官莊榮松到庭執行職務
中    華    民    國      八十九      年      十      月      十三      日
                                      臺灣高雄地方法院刑事庭
                                法  官    郭錦茂
右正本證明與原本無異。
如不服本判決，應於判決送達後十日內，向本院提出上訴狀。
                                書記官    賴佳慧
中    華    民    國      八十九      年      十      月      十六      日
附錄本判決論罪法條：
刑法第三百二十條第一項：
  意圖為自己或第三人不法之所有，而竊取他人之動產者，為竊盜罪，處五年以下有
  期徒刑、拘役或五百元以下罰金。


司法院資訊處製作；財團法人民間司法改革基金會備份。
